臺灣南投地方法院刑事判決
110年度易緝字第15號
公  訴  人  臺灣南投地方檢察署檢察官
被      告  林榮順




上列被告因詐欺案件，經檢察官提起公訴（108年度偵緝字第162
號、第172號），因被告於準備程序中就被訴事實為有罪之陳述
，經本院告知簡式審判程序意旨，並聽取當事人之意見後，本院
合議庭裁定由受命法官獨任行簡式審判程序，判決如下：
    主      文
林榮順犯詐欺取財罪，累犯，處有期徒刑伍月，如易科罰金，以
新臺幣壹仟元折算壹日；又犯詐欺取財罪，累犯，處有期徒刑陸
月，如易科罰金，以新臺幣壹仟元折算壹日。未扣案之犯罪所得
新臺幣壹萬玖仟元沒收之，於全部或一部不能沒收或不宜執行沒
收時，追徵其價額。應執行有期徒刑柒月，如易科罰金，以新臺
幣壹仟元折算壹日。
    事實及理由
一、犯罪事實：
  ㈠林榮順意圖為自己不法所有，明知其並無任何手機或筆記型
    電腦可供販售，仍基於詐欺取財之犯意，分別為下列犯行：
  ⒈林榮順於民國105 年12月20日19時許，在南投縣○○鎮○○路000
     號，向簡志杰訛稱其持有鴻海公司之股票而為該公司股東
    ，能以便宜之價格購入IPHONE 7之手機，致簡志杰因而陷於
    錯誤，於105 年12月21日，在南投縣○○鎮○○路000○0 號集集
    郵局，交付新臺幣（下同）1 萬8000元與林榮順。嗣於105 
    年12月26日19時許，林榮順又接續前接犯意向簡志杰訛稱可
    以有再買1 支手機的機會，簡志杰乃於105 年12月27日19時
    ，在南投縣○○鎮○○街000 號前又交付1 萬8000元與林榮順。
    嗣林榮順遲未交付手機與簡志杰，簡志杰始知受騙。
  ⒉林榮順因結識鍾耀坤之子鍾○同（年籍詳卷）因而認識鍾耀坤
    ，林榮順於107 年7 月30日前某日，在臺北市○○區○○街00號
    麗媽香香鍋用餐時，向鍾耀坤佯稱因為其女在微軟公司上班
    且持有微軟公司之股票，可以1萬9000元之價格購得市價7、
    8萬元的IPHONEX 手機及APPLE牌筆記型電腦，致鍾耀坤陷於
    錯誤，鍾耀坤乃於107 年7月30日交付1 萬9000元現金與林
    榮順。嗣林榮順遲未將手機及筆記型電腦交付鍾耀坤，鍾耀
    坤始知受騙。
二、證據名稱：
㈠㈠被告林榮順於本院準備程序及審理時之自白。
  ㈡證人即告訴人簡志杰、鍾耀坤、證人蕭來旺、李傑倫於警詢
    及偵查中之證述（參見第3678號警卷第7頁至9頁，第3099號
    偵卷第89頁至91頁、第117頁至119頁，第172號偵緝卷第8頁
    至12頁、第162號偵緝卷第8頁至9頁，第122號偵緝卷第21頁
    、第36頁至37頁）。
  ㈢林榮順與簡志杰之簡訊截圖、匯豐銀行對帳單、鍾耀坤與林
    榮順之簡訊截圖（見第3678號警卷第22頁，第3099號偵卷第
    93頁至99頁、第109頁至111頁）。
三、論罪科刑：
  ㈠核被告所為，均係犯刑法第339 條第1 項之詐欺取財罪。就
    犯罪事實㈠⒈部分，被告基於同一詐欺取財之犯意，致告訴人
    簡志杰陷於錯誤，先後交付現金與被告，被告係於密接時、
    地所為，且持續侵害同一法益，各行為間獨立性極為薄弱，
    依一般社會健全觀念，難以強行分開，應視為數個舉動之接
    續施行，應屬接續犯之一罪。
  ㈡被告所犯上開2 罪，犯意各別，行為互殊，應予以分論併 罰
    。
  ㈢被告前因詐欺案件，經臺灣桃園地方法院判決判處應執行有
    期徒刑5 月確定，於105 年4 月10日執行完畢出監等情，有
    臺灣高等法院被告前案紀錄表在卷可參。被告於受徒刑執行
    完畢後，5 年以內故意再犯本案有期徒刑以上之罪，為累犯
    。審酌被告本案所犯與前揭構成累犯之罪均係故意犯罪，足
    見對刑法反應能力薄弱，並無司法院釋字第775 號所指罪刑
    不相當之情形，爰均依刑法第47條第1 項之規定加重其刑。
  ㈣爰以行為人之責任為基礎，審酌被告不思以正當方法賺取自
    身所需財物，向告訴人等佯稱有商品販售，惟實際並無可販
    售之商品，因而損害告訴人等之財產利益，應予非難，惟被
    告於本院審理中尚知坦承犯行，犯後態度尚可，兼衡被告五
    專畢業之智識程度、在瓦斯公司工作、家庭經濟狀況勉持、
    目前獨居同住之生活狀況，分別量處如主文所示之刑，並諭
    知易科罰金之折算標準，另定應執行之刑如主文所示，並諭
    知易科罰金之折算標準。
  ㈤沒收部分，被告就犯罪事實㈠、⒈之犯罪所得3 萬6000元，已
    當庭返還被害人，有本院110 年12月22日之審判筆錄在卷可
    稽，此部分自無庸再予以沒收，惟就犯罪事實㈠、⒉部分所詐
    取之金額如犯罪事實欄所述，並未返還被害人亦未扣案，爰
    依刑法第38條之1第1 項前段、第3 項規定宣告沒收，於全
    部或一部不能沒收或不宜執行沒收時，追徵其價額，並於該
    主刑項下諭知。
四、應適用之法律：
    刑事訴訟法第273 條之1 第1 項、第299 條第1 項前段、第
    310 條之2、第454 條第1 項。
本案經檢察官林志祐提起公訴，檢察官劉景仁到庭執行職務。
中　　華　　民　　國　　111 　年　　2 　　月　　9 　　日
　　　　　　　　　        臺灣南投地方法院刑事第二庭    
　　　　　　　　　            法　官　羅子俞
以上正本證明與原本無異。 
如不服本判決應於判決送達後20日內向本院提出上訴狀，（均須
按他造當事人之數附繕本）「切勿逕送上級法院」。
告訴人或被害人如對於本判決不服者，應具備理由請求檢察官上
訴，其上訴期間之計算係以檢察官收受判決正本之日期為準。
                              書記官  吳瓊英
中　　華　　民　　國　　111 　年　　2 　　月　　9 　　日
附錄本案論罪科刑法條：
中華民國刑法第339條
意圖為自己或第三人不法之所有，以詐術使人將本人或第三人之
物交付者，處5年以下有期徒刑、拘役或科或併科50萬元以下罰
金。
以前項方法得財產上不法之利益或使第三人得之者，亦同。
前二項之未遂犯罰之。